臺灣高等法院高雄分院刑事判決　　　　100年度上訴字第607號
上　訴　人
即　被　告　楊正安
選任辯護人　李建宏律師
上列上訴人因毒品危害防制條例案件，不服臺灣高雄地方法院99
年度訴字第1789號中華民國100 年3 月16日第一審判決（起訴案
號：臺灣高雄地方法院檢察署99年度偵字第6613號），提起上訴
，本院判決如下：
    主  文
原判決關於附表編號1 、2 、4 、5 、6 、7 、8 之販賣第二級
毒品共柒罪暨定執行刑之部分撤銷。
楊正安共同犯如附表編號1 、2 、4 、5 、6 、7 、8 所示之販
賣第二級毒品罪，共柒罪，各處如附表編號1 、2 、4 、5 、6
、7 、8 所示之刑（含主刑及從刑）。
其餘上訴（即附表編號3）部分駁回。
前開撤銷改判所處之刑與上訴駁回所處之有期徒刑肆年，應執行
有期徒刑拾年。扣案之門號0000000000號SIM 卡壹枚
沒收，未扣案之販賣毒品所得共計新臺幣壹萬參仟伍佰元連帶沒
收，如全部或一部不能沒收時，以其與綽號「Ｈ」成年男子之財
產連帶抵償之。
    事  實
一、楊正安與姓名年籍不詳、綽號「Ｈ」之成年男子均明知甲基
    安非他命係毒品危害防制條例第2 條第2 項第2 款所列之第
    二級毒品，不得非法持有、販賣，竟仍共同意圖營利，基於
    販賣第二級毒品甲基安非他命之犯意聯絡，由楊正安於如附
    表所示之時間、地點，以其所申辦之門號0000000000號及向
    不知情之友人借用之0000000000號之行動電話為販毒之聯絡
    工具，販賣如附表所示之第二級毒品甲基安非他命予許家蕙
    （原名許伊佳）、李虹欣（時間、地點、購毒者、聯絡方式
    、交易過程、種類、價格詳如附表1-8 所示），每次交易成
    功後，由綽號「Ｈ」之成年男子給予楊正安金錢或毒品作為
    報酬，而藉此以牟利，嗣經警對於楊正安使用中之門號0000
    000000號及0000000000號行動電話實施通訊監察發現上情而
    查獲，楊正安並於偵查及審判中自白前開販賣第二級毒品犯
    行。
二、案經高雄市政府警察局移送臺灣高雄地方法院檢察署檢察官
    偵查起訴。
    理  由
壹、程序部分：
一、查被告於偵、審所為不利於己之自白，並無出於強暴、脅迫
    、利誘、詐欺、疲勞訊問、違法羈押或其他不正之方法，亦
    非違反告知義務之規定而為，依刑事訴訟法第156 條第1 項
    、第158 條之2 規定，有證據能力。
二、有事實足認被告或犯罪嫌疑人有最輕本刑為3 年以上有期徒
    刑之罪嫌，並危害國家安全或社會秩序情節重大，而有相當
    理由可信其通訊內容與本案有關，且不能或難以其他方法蒐
    集或調查證據者，得發通訊監察書有實施通訊監察之必要者
    ，通訊保障及監察法第5 條第1 項第1 款定有明文。本件被
    告使用之門號0000000000號及0000000000號之行動電話通訊
    監察譯文，係依法定程序由台灣高雄地方法院核發98年度聲
    監字第1836號、98聲監字第2042號、98監續字第2813號通訊
    監察書取得監聽票而實施監聽，有通訊監察書附卷可稽（警
    卷第42-52 頁），該監聽自合於法定程序；又監聽錄音製作
    之譯文，如僅為偵查犯罪機關單方面製作，而被告或訴訟關
    係人對其真實性復有爭執，法院自應依上開規定勘驗該監聽
    之錄音踐行調查證據之程序，以確認該監聽錄音譯文之真實
    性，定其取捨，不得逕以該監聽錄音之譯文，採為認定被告
    有罪之基礎。警察機關對犯罪嫌疑人依法監聽電話所製作之
    通訊監察紀錄譯文，為該監聽電話錄音之「派生證據」，若
    被告對該通訊監察紀錄譯文有所爭執，而就監聽電話錄音帶
    又無直接播放勘驗之困難，在未辨明該監察紀錄譯文之真正
    時，自不能遽以該通訊監察紀錄譯文採為論罪之基礎。準此
    ，是項監聽譯文倘係公務員（員警）依法定程序而取得，被
    告或訴訟關係人就其真實性復無爭執，不否認譯文所載對話
    內容為真實無偽，法院並曾依刑事訴訟法第165 條第1 項規
    定，踐行證據調查之法定程序，向被告宣讀或告以要旨，則
    其自得採為認定被告有罪之基礎，而有證據能力（最高法院
    96年度台上字第7147號判決意旨參照）。查本件判決援引通
    訊監察譯文所載有關被告與許家蕙、李虹欣間通話內容，係
    經原審法院依通訊保障及監察法規定，核發通訊監察書所執
    行之監聽內容，得採為對被告論罪之證據，被告已供明該等
    通訊監察譯文確為其與許家蕙、李虹欣之對話內容，上揭通
    訊監察譯文亦經原審、本院於審理時踐行刑事訴訟法第165
    條第1 項之法定程序，通訊監察譯文應有證據能力。
三、本院下列所引其餘各項證據之證據能力，包括人證及文書證
    據等，經本院當庭提示，檢察官、被告及其辯護人均表示同
    意有證據能力，且亦查無依法應排除其證據能力之情形。又
    該等文書證據，亦查無刑事訴訟法第159 條之4 顯有不可信
    之情況與不得作為證據之情形。本院審酌上開證據資料製作
    時之情況，尚無違法不當及證明力明顯過低之瑕疵，亦認為
    以之作為證據應屬適當，是依刑事訴訟法刑事訴訟法第159
    條之4 、第159 條之5 規定意旨，認均有證據能力。
貳、實體部分：
一、上揭犯罪事實，業據上訴人即被告楊正安於警詢、檢察官訊
    問、原審、本院審理時均坦承不諱（警卷第9-14頁，偵卷第
    54-60 頁，原審訴字卷第20、40、45-46 頁、本院卷第26、
    45頁）；而與證人許家蕙、李虹欣於警詢及偵查時證述渠等
    向被告購買第二級毒品甲基安非他命等情節（警卷第24-28
    頁，偵卷第11-14 、18-20 、23-25 、28-39 、43-46 頁）
    ，均參核相符；並有被告所申辦、供其販賣第二級毒品連絡
    用之門號0000000000號SIM 卡1 枚扣案可稽；被告與證人許
    家蕙、李虹欣以如附表所示之方式聯絡，並販賣甲基安非他
    命之過程，亦經警方依法實施通訊監察，有原審法院98年聲
    監字第001836號、98年聲監字第002042號、98年聲監續字第
    002813號之通訊監察書影本及如附表所示之通訊監察譯文在
    卷可稽（警卷第44-45 、49-52 頁，偵卷第82、87、90、10
    0-101 、109 、115-116 、121-123 、149-150 頁）。此外
    ，復有高雄市警察局刑事警察大隊指認犯罪嫌疑人記錄表、
    被告個人戶籍及相片影像資料、通聯調閱查詢單、臺灣大哥
    大資料查詢表等附卷可參（警卷第31、37-40 頁，偵卷第16
    、200 頁）。足認被告任意性自白與事實相符，應堪採信。
二、按販賣第二級毒品，可處無期徒刑或7 年以上有期徒刑，得
    併科1,000 萬元以下罰金，毒品危害防制條例第4 條第2 項
    定有明文，是販賣第二級毒品係嚴重違法，販售毒品者無不
    小心翼翼。而邇來政府為杜絕毒品氾濫，毒害人民甚深，再
    三宣導教民眾遠離毒品、媒體之報導既深且廣，對於毒品之
    禁絕，應為民眾所熟悉。又政府對於查緝施用、轉讓及販賣
    毒品無不嚴格執行，且販賣毒品罪更係重罪，設若無利可圖
    ，衡情一般持有毒品者，當不致輕易將持有毒品交付他人。
    況第二級毒品甲基安非他命價格不貲，物稀價昂，並無公定
    之價格，不論任何包裝，均可任意分裝增減分量，每次買賣
    價量，亦可能隨時依雙方間之關係深淺、資力、需求量及對
    行情之認知、來源是否充裕、查緝是否嚴緊，購買者被查獲
    時供述購買對象之可能性風險之評估等，因而異其標準，並
    隨時機動調整，非可一概而論，販賣之人從價差或量差中牟
    利方式雖異，其意圖營利之非法販賣行為則一，茍無任何利
    益可圖，被告及綽號「Ｈ」之成年人實無甘冒重罪風險，而
    為如附表所示之販賣毒品犯行，顯見被告及綽號「Ｈ」之人
    顯係意圖販賣第二級毒品，且必預期有相當豐厚之利得，否
    則豈有願冒罹重典之風險，而任意販賣毒品之理；再佐以被
    告於原審審理時供稱：每次「Ｈ」都給我一些錢或毒品作為
    代價等語明確（原審訴字卷第46頁），均足認被告及綽號「
    Ｈ」之成年人確有欲藉由如附表所示之販賣第二級毒品犯行
    ，以從中賺取買賣差價牟利之意圖甚明。本案事證明確，被
    告犯行堪予認定，應依法論科。
三、按「行為後法律有變更者，適用行為時之法律。但行為後之
    法律有利於行為人者，適用最有利於行為人之法律」，刑法
    第2 條第1 項定有明文，修正之立法理由亦明示改採取「從
    舊從輕」原則。查毒品危害防制條例部分條文經總統於98年
    5 月20日修正公布，惟本次修正條文，涉及多項授權法規修
    正或訂定，須有一定施行日期，以完備相關法令修訂及行政
    作業程序，其主管機關法務部立法原意亦認為本次修正條文
    應回歸同條例第36條規定，自公布後6 個月施行（臺灣高等
    法院暨所屬法院因應新修正毒品危害防制條例施行法律問題
    研討會結論參照），即於98年11月20日起施行，而按修正、
    施行前毒品危害防制條例第4 條第2 項原規定：「製造、運
    輸、販賣第二級毒品者，處無期徒刑或七年以上有期徒刑，
    得併科新臺幣七百萬元以下罰金」，修正施行後之條文則規
    定：「製造、運輸、販賣第二級毒品者，處無期徒刑或七年
    以上有期徒刑，得併科新臺幣一千萬元以下罰金」，其罰金
    上限由700 萬元修正提高為1000萬元之修正。而同條例第17
    條第2 項修正為：「犯第4 條至第8 條之罪於偵查中及審判
    中均自白者，減輕其刑。」，被告於偵審中自白犯罪，有該
    條項之適用，比較新、舊法，以新法較有利於被告。
四、查甲基安非他命係毒品危害防制條例第2 條第2 項第2 款所
    稱之第二級毒品，不得非法持有及販賣。被告楊正安所為，
    係犯現行毒品危害防制條例第4 條第2 項之販賣第二級毒品
    罪，共8 罪。被告持有第二級毒品甲基安非他命之低度行為
    ，已為販賣之高度行為所吸收，不另論罪。被告與綽號「Ｈ
    」之成年人間就如附表所示之犯行，有犯意聯絡及行為分擔
    ，為共同正犯。被告所犯上開8 罪間，犯意各別，行為互殊
    ，應分論併罰。又按犯第4 條至第8 條之罪於偵查及審判中
    均自白者，減輕其刑，毒品危害防制條例第17條第2 項定有
    明文，被告於偵查中已就其如附表所示之販賣毒品犯行之犯
    罪時間、地點、聯絡方式、交付毒品過程及收取價金金額等
    ，均供承不諱，而於原審、本院審理時亦均坦承本件販賣第
    二級毒品之犯行，被告於偵查及審判中既均已自白，自應依
    上揭規定，減輕其刑。
五、原審以被告所為如附表編號3 所示部分犯罪，事證明確，依
    據現行毒品危害防制條例第4 條第2 項規定予以論罪，而量
    處如附表編號3 「所犯罪名及主從刑」欄所示罪刑，併就此
    部分販毒所用之物及所得之財物依法宣告沒收，核其認事用
    法並無違誤，量刑亦稱妥適，被告就該部分上訴並無理由，
    應予駁回。
六、原審認被告附表編號1-8 （編號3 除外）之販毒部分罪證明
    確，因而為論罪科刑，固非無見，然原判決事實認定被告以
    其所有之0000000000號及0000000000號之行動電話作為與毒
    品交易對象互為聯繫交易毒品事宜乙情。然0000000000號行
    動電話係案外人洪忠平所申辦，有通聯調閱查詢單附卷可佐
    （本院卷第23頁），被告自始供稱係向該友人借用00000000
    00號行動電話使用，上開0000000000號行動電話即非被告所
    有，原判決於事實及理由欄均認定上開0000000000號行動電
    話為被告所有、供作於附表編號1-8 （編號3 除外）販毒犯
    行之對外聯絡用，該部分之事實認定有未依證據之違法，被
    告以原審判刑過重而上訴雖無理由，然原判決有關附表編號
    1-8 （附表3 除外）之部分既有上開瑕疵，自應由本院將原
    判決附表編號1-8 （附表3 除外）之部分撤銷改判。
七、爰審酌被告明知施用第二級毒品甲基安非他命有害於人體，
    竟仍與「Ｈ」之成年人共同意圖營利，販賣甲基安非他命予
    許家蕙、李虹欣，不僅助長施用毒品之惡習，且危害國民身
    心健康及社會風氣，對於治安亦有負面影響，所為誠屬不該
    。惟念被告於犯後能坦承全部犯行，態度尚可，且其所賣出
    第二級毒品之數量、所得非鉅，販賣情節亦非重大，再兼衡
    其素行、犯罪所得、動機、目的、手段、家庭經濟狀況等一
    切情狀，爰分別量處如主文第2 項所示之刑，並與上訴駁回
    部分定應執行刑，以資儆懲。又門號0000000000號SIM 卡1
    枚，係被告申辦所有，有通聯調閱查詢單1 份在卷可稽（警
    卷第37頁），並經被告於原審審理時自動提交原審法院扣案
    （原審訴字卷第48-1、48-2頁），且係於如附表編號3 所示
    犯行中，供其聯絡販賣毒品所用，應依毒品危害防制條例第
    19條第1 項之規定於該附表編號3 罪刑項下宣告沒收。另被
    告如附表所示之販賣第二級毒品所得，均屬被告因犯罪所得
    之財物，雖未扣案，仍應依毒品危害防制條例第19條第1 項
    規定，於被告所犯各該罪刑項下分別宣告沒收，如全部或一
    部不能沒收時，以被告與「Ｈ」之成年人之財產連帶抵償之
    。至被告所有Sony Ericsson 廠牌手機（原搭配門號000000
    0000號SIM 卡使用）1 支，雖係被告所有，供其聯絡販賣毒
    品所用，然已經被告丟棄，業據被告於原審審理時供述在卷
    （原審訴字卷第19頁），堪認已因丟棄而滅失，爰不予宣告
    沒收（最高法院95年度台上字第3739號判決意旨參）。至於
    98年5 月20日修正公布之毒品危害防制條例第4 條第2 項販
    賣第二級毒品罪之法定刑及偵審中自白減輕其刑之規定等等
    ，有關上開修正生效日期究為同年5 月22日或11月20日，見
    解雖有不同，被告所犯上開8 罪之時間亦介於98年5 月22日
    以後至98年10月30日之間，原審於100 年3 月16日為判決時
    ，未說明應否為新舊法之比較而直接適用新法，縱欠周全，
    惟本件經原審裁判時，上開修正條文已發生效力，縱以此理
    由上訴，依法仍應為適用新法之相同判決，此部分難謂於判
    決有所影響，未比較新舊法之部份即不為本院撤銷之理由，
    併此說明。
據上論斷，應依刑事訴訟法第368 條、369 條第1 項前段、第36
4 條、第299 條第1 項前段，毒品危害防制條例第4 條第2 項、
第17條第2 項、第19條第1 項，刑法第11條、第28條、第51 條
第5 款，判決如主文。
本案經檢察官呂建昌到庭執行職務。
中    華    民    國  100     年    5     月    17    日
                  刑事第六庭    審判長法  官  王憲義
                                      法  官  邱永貴
                                      法  官  簡志瑩
以上正本證明與原本無異。
如不服本判決應於收受本判決後10日內向本院提出上訴書狀，其
未敘述上訴理由者，並得於提起上訴後10日內向本院補提理由書
狀（均須按他造當事人之人數附繕本）「切勿逕送上級法院」。
中    華    民    國  100     年    5     月    17    日
                                      書記官  吳新貞
附錄本判決論罪科刑法條：
毒品危害防制條例第4 條第2 項
製造、運輸、販賣第二級毒品者，處無期徒刑或7 年以上有期徒
刑，得併科新臺幣1 千萬元以下罰金。
附表：
┌─┬─┬───┬───┬──────────┬────┬───────┬────────┐
│編│購│時間（│地點  │販賣毒品過程及其種類│不法所得│販賣毒品過程之│所犯罪名、主刑及│
│號│毒│民國）│      │、重量或價格(新臺幣)│(新臺幣)│通訊監察譯文  │從刑            │
├─┼─┼───┼───┼──────────┼────┼───────┼────────┤
│1 │許│98年10│高雄市│許家蕙於左列時間以行│5,000 元│左列2 門號於98│楊正安共同販賣第│
│  │家│月7 日│小港區│動電話門號0000000000│        │年10月7 日下午│二級毒品，處有期│
│  │蕙│下午 1│宏平路│號與楊正安所持用之門│        │1 時57分45秒及│徒刑參年拾月，未│
│  │  │時57分│麥當勞│號0000000000號聯絡後│        │98年10月8 日上│扣案之販賣毒品所│
│  │  │許    │速食店│，楊正安即於98年10月│        │午6  時7 秒、8│得新臺幣伍仟元連│
│  │  │      │附近某│8 日上午8 時29分以後│        │時10分11秒、 8│帶沒收，如全部或│
│  │  │      │處    │之某時，在左列地點，│        │時29分之通訊監│一部不能沒收時，│
│  │  │      │      │以5,000 元之對價，販│        │察譯文（偵卷87│以楊正安與綽號「│
│  │  │      │      │賣第二級毒品甲基安非│        │、90頁）。    │Ｈ」之成年男子之│
│  │  │      │      │他命1 包給許家蕙。  │        │              │財產連帶抵償之。│
├─┼─┼───┼───┼──────────┼────┼───────┼────────┤
│2 │許│98年10│高雄市│許家蕙於左列時間以行│3,000元 │左列2 門號於98│楊正安共同販賣第│
│  │家│月15日│小港區│動電話門號0000000000│        │年10月15日上午│二級毒品，處有期│
│  │蕙│上午 9│宏平路│號與楊正安所持用之門│        │9 時14分4 秒、│徒刑參年玖月，未│
│  │  │時14分│貴族世│號0000000000號聯絡後│        │9 時59分38秒之│扣案之販賣毒品所│
│  │  │許    │家牛排│，楊正安即於98年10月│        │通訊監察譯文（│得新臺幣參仟元連│
│  │  │      │館前停│15日上午9 時59分以後│        │偵卷115  、116│帶沒收，如全部或│
│  │  │      │車格  │之某時，在左列地點，│        │頁）。        │一部不能沒收時，│
│  │  │      │      │以3,000 元之對價，販│        │              │以其與綽號「Ｈ」│
│  │  │      │      │賣數量不詳之第二級毒│        │              │成年男子之財產連│
│  │  │      │      │品甲基安非他命給許家│        │              │帶抵償之。      │
│  │  │      │      │蕙。                │        │              │                │
├─┼─┼───┼───┼──────────┼────┼───────┼────────┤
│3 │許│98年10│高雄市│許家蕙於左列時間以行│3,000元 │左列2 門號於98│楊正安共同販賣第│
│  │家│月30日│小港區│動電話門號0000000000│        │年10月30日下午│二級毒品，處有期│
│  │蕙│下午11│宏平路│號與楊正安所持用之門│        │11時40分26秒、│徒刑肆年，扣案之│
│  │  │時40分│全聯福│號0000000000號聯絡後│        │11時41分29秒、│門號○九三○九七│
│  │  │許    │利中心│，楊正安即於98年10月│        │11時56分59秒、│九九八一號SI M卡│
│  │  │      │前    │30日下午11時58分以後│        │11時58分21秒之│壹枚沒收，未扣案│
│  │  │      │      │之某時，在左列地點，│        │通訊監察譯文（│之販賣毒品所得新│
│  │  │      │      │以3,000 元之對價，販│        │偵卷149  、150│臺幣參仟元連帶沒│
│  │  │      │      │賣第二級毒品甲基安非│        │頁）。        │收，如全部或一部│
│  │  │      │      │他命1 包給許家蕙。  │        │              │不能沒收時，以其│
│  │  │      │      │                    │        │              │與綽號「Ｈ」成年│
│  │  │      │      │                    │        │              │男子之財產連帶抵│
│  │  │      │      │                    │        │              │償之。          │
├─┼─┼───┼───┼──────────┼────┼───────┼────────┤
│4 │李│98年10│高雄市│李虹欣於左列時間以行│500元   │左列2 門號於98│楊正安共同販賣第│
│  │虹│月6 日│小港區│動電話門號0000000000│        │年10月6 日下午│二級毒品，處有期│
│  │欣│下午 3│金府路│號與楊正安所持用之門│        │3 時42分6 秒、│徒刑參年柒月，未│
│  │  │時42分│55巷 1│號0000000000號聯絡後│        │3 時50分12秒之│扣案之販賣毒品所│
│  │  │許    │之1 號│，楊正安即於98年10月│        │通訊監察譯文（│得新臺幣伍佰元連│
│  │  │      │附近之│6 日下午3 時50分以後│        │偵卷82頁）。  │帶沒收，如全部或│
│  │  │      │鴻緣遊│之某時，在左列地點，│        │              │一部不能沒收時，│
│  │  │      │藝場  │以500 元之對價，販賣│        │              │以其與綽號「Ｈ」│
│  │  │      │      │第二級毒品甲基安非他│        │              │成年男子之財產連│
│  │  │      │      │命1 包給李虹欣。    │        │              │帶抵償之。      │
├─┼─┼───┼───┼──────────┼────┼───────┼────────┤
│5 │李│98年10│高雄市│李虹欣於左列時間以行│500元   │左列2 門號於98│楊正安共同販賣第│
│  │虹│月10日│小港區│動電話門號0000000000│        │年10月10日下午│二級毒品，處有期│
│  │欣│下午10│宏平路│號與楊正安所持用之門│        │10時2 分4 秒、│徒刑參年柒月，未│
│  │  │時2 分│87號之│號0000000000號聯絡後│        │10時5 分、10時│扣案之販賣毒品所│
│  │  │許    │宏歡大│，楊正安即於98年10月│        │18分30秒之通訊│得新臺幣伍佰元連│
│  │  │      │賣場  │10日下午10時18分以後│        │監察譯文（偵卷│帶沒收，如全部或│
│  │  │      │      │之某時，在左列地點，│        │100 、101 頁）│一部不能沒收時，│
│  │  │      │      │以500 元之對價，販賣│        │。            │以其與綽號「Ｈ」│
│  │  │      │      │第二級毒品甲基安非他│        │              │成年男子之財產連│
│  │  │      │      │命1 包給李虹欣。    │        │              │帶抵償之。      │
├─┼─┼───┼───┼──────────┼────┼───────┼────────┤
│6 │李│98年10│高雄市│李虹欣於左列時間以行│500元   │左列2 門號於98│楊正安共同販賣第│
│  │虹│月13日│小港捷│動電話門號0000000000│        │年10月13日上午│二級毒品，處有期│
│  │欣│上午 9│運站旁│號與楊正安所持用之門│        │9 時18分47秒、│徒刑參年柒月，未│
│  │  │時18分│之四海│號0000000000號聯絡後│        │9 時25分48秒、│扣案之販賣毒品所│
│  │  │許    │豆漿店│，楊正安即於98年10月│        │9 時32分30秒之│得新臺幣伍佰元連│
│  │  │      │前    │13日上午9 時32分以後│        │通訊監察譯文（│帶沒收，如全部或│
│  │  │      │      │之某時，在左列地點，│        │偵卷109頁）。 │一部不能沒收時，│
│  │  │      │      │以500 元之對價，販賣│        │              │以其與綽號「Ｈ」│
│  │  │      │      │第二級毒品甲基安非他│        │              │成年男子之財產連│
│  │  │      │      │命1 包給李虹欣。    │        │              │帶抵償之。      │
├─┼─┼───┼───┼──────────┼────┼───────┼────────┤
│7 │李│98年10│高雄市│李虹欣於左列時間以行│500元   │左列2 門號於98│楊正安共同販賣第│
│  │虹│月16日│小港區│動電話門號0000000000│        │年10月16日下午│二級毒品，處有期│
│  │欣│下午 9│宏平路│號與楊正安所持用之門│        │9 時33分3 秒、│徒刑參年柒月，未│
│  │  │時33分│87號之│號0000000000號聯絡後│        │9 時55分52秒、│扣案之販賣毒品所│
│  │  │許    │宏歡大│，楊正安即於98年10月│        │10時21秒之通訊│得新臺幣伍佰元連│
│  │  │      │賣場附│16日下午10時以後之某│        │監察譯文（偵卷│帶沒收，如全部或│
│  │  │      │近之丁│時，在左列地點，以50│        │121 、122 頁）│一部不能沒收時，│
│  │  │      │丁藥局│0 元之對價，販賣第二│        │。            │以其與綽號「Ｈ」│
│  │  │      │旁某巷│級毒品甲基安非他命 1│        │              │成年男子之財產連│
│  │  │      │子    │包給李虹欣。        │        │              │帶抵償之。      │
├─┼─┼───┼───┼──────────┼────┼───────┼────────┤
│8 │李│98年10│同上  │李虹欣於左列時間以行│500元   │左列2 門號於98│楊正安共同販賣第│
│  │虹│月17日│      │動電話門號0000000000│        │年10月17日上午│二級毒品，處有期│
│  │欣│下午9 │      │號與楊正安所持用之門│        │9 時54分55秒、│徒刑參年柒月，未│
│  │  │時54分│      │號0000000000號聯絡後│        │10時18分42秒、│扣案之販賣毒品所│
│  │  │許    │      │，楊正安即於98年10月│        │10時28分10秒、│得新臺幣伍佰元連│
│  │  │      │      │17日上午11時54分以後│        │11時32分58秒、│帶沒收，如全部或│
│  │  │      │      │之某時，在左列地點，│        │11時34分21秒、│一部不能沒收時，│
│  │  │      │      │以500 元之對價，販賣│        │11時40分37秒、│以其與綽號「Ｈ」│
│  │  │      │      │第二級毒品甲基安非他│        │11時54分42秒之│成年男子之財產連│
│  │  │      │      │命1 包給李虹欣。    │        │通訊監察譯文（│帶抵償之。      │
│  │  │      │      │                    │        │偵卷122  、123│                │
│  │  │      │      │                    │        │頁）。        │                │
└─┴─┴───┴───┴──────────┴────┴───────┴────────┘